臺灣高等法院臺中分院刑事判決　　　　94年度上訴字第2206號
上　訴　人
即　被　告　甲○○
上列上訴人因違反毒品危害防制條例案件，不服臺灣臺中地方法
院94年度訴字第1444號中華民國94年9月21日第一審判決 （起訴
案號：臺灣臺中地方法院檢察署93年度毒偵字第4030、4847號、
94年度毒偵字第553、1745號，及移送併辦：94年度毒偵字第244
4號） ，提起上訴，並經臺灣臺中地方法院檢察署檢察官移送本
院併案審理（94年度毒偵字第4944、5505號），本院判決如下：
    主 　 文
上訴駁回。
    事 　 實
一、甲○○前於民國九十一年間，因施用毒品案件，經於九十一
    年九月二十六日送觀察、勒戒後，認有繼續施用毒品之傾向
    ，再經原審法院以九十一年度毒聲字第二九五五號裁定送戒
    治處所施以強制戒治後，於九十二年十月二十四日執行完畢
    ，翌日（二十五日）釋放，並由臺灣臺中地方法院檢察署檢
    察官於九十二年十一月二十一日，以九十二年度戒毒偵字第
    三九六號（起訴書誤繕為二九六號）為不起訴處分確定。詎
    仍不知悔改，於前開強制戒治執行完畢釋放後五年內，復基
    於施用第一級毒品海洛因之概括犯意，自九十三年四月間某
    日起，至九十四年八月五日下午五時止，先後在臺中市鎮平
    里鎮平巷十號、臺中市南屯區○○○街一九五號及臺中市○
    ○區○○路六九七號六樓六○一室等處，以將海洛因摻水入
    注射針筒內施打或將海洛因摻入香菸內點燃吸食其煙霧等方
    式，施用毒品海洛因多次，平均約每日施用三、四次。復另
    行基於施用第二級毒品甲基安非他命之概括犯意，自九十三
    年三月初起，至九十四年八月五日中午十二時（原審判決誤
    載為十時）許止，先後在同上開地點，以將毒品甲基安非他
    命置於玻璃球吸食器內下以火燒烤吸食其煙霧之方式，施用
    毒品甲基安非他命多次，平均約每二、三日施用一次。嗣分
    別：
  (一)於九十三年十月七日下午四時四十五分許，在臺中市○○街
    一七四號前為警查獲，並扣得海洛因一小包（驗餘淨重一點
    七四公克）。
  (二)於九十三年十一月十九日下午九時三十分許，在臺中市東區
    鎮平里鎮平巷十號為警查獲，並扣得海洛因五小包（驗餘合
    計淨重十五點二三公克）、甲基安非他命一瓶（毛重約六點
    七公克），及其所有供施用甲基安非他命用之吸食器一組。
  (三)於九十四年一月十七日下午九時三十分許，在臺中市南屯區
    ○○○街一九五號為警查獲，並扣得海洛因五小包（驗餘合
    計淨重一點八二公克）。
  (四)於九十四年一月二十七日下午九時二十二分許，在彰化縣和
    美鎮○○路○段四一八號為警查獲，經其同意採尿送驗。
  (五)於九十四年二月六日下午八時二十七分許，為警依毒品列管
    人口，定期通知採集尿液送驗，結果呈嗎啡及甲基安非他命
    陽性反應。
  (六)於九十四年三月十五日下午八時許，在臺中市南屯區○○○
    路○段一二○之九號前為警查獲，並扣得海洛因一小包（驗
    餘淨重零點零五公克）及其所有供施用海洛因用之注射針筒
    二支。
　(七)於九十四年八月五日下午十一時二十五分許，在臺中市○○
    區○○路六九七號六樓六○一室為警查獲，並扣得海洛因三
    小包（合計驗餘淨重零點貳玖公克、空包裝重零點柒柒公克
    ）、甲基安非他命一包（毛重約一點零八公克）及其所有供
    施用海洛因用之注射針筒二支、藥鏟二支及供施用甲基安非
    他命用之吸食器一組。
二、案經臺中市警察局移送及臺中市警察局第三分局、第四分局
    報請臺灣臺中地方法院檢察署檢察官偵查起訴及移送併辦。
    理 　 由
一、訊據被告甲○○對於前開事實均坦承不諱，其於上開七次為
    警查獲，分別採集尿液送驗結果，均呈現嗎啡、可待因及甲
    基安非他命陽性反應（除於九十四年一月十七日遭查獲之該
    次外，其餘五次另經檢驗出甲基安非他命陽性反應），有委
    託檢驗尿液代號與真實姓名對照表六紙、列管毒品人口尿液
    檢體採集送驗紀錄表一紙、中山醫學大學附設醫院藥物濫用
    檢測中心出具之尿液報告書四紙及詮昕科技股份有限公司出
    具之濫用藥物尿液檢驗報告書三份附卷可稽。而將上開犯罪
    事實欄扣案之(一)、(二)、(三)、(六)及(七)所示之疑似海洛因之白色
    粉末送鑑定結果，確實均含有海洛因成分，其中(一)驗餘淨重
    一點七四公克（空包裝重零點二九公克），(二)驗餘合計淨重
    十五點二三公克（合計空包裝重二點零三公克），(三)驗餘合
    計淨重一點八二公克（空包裝重一點四七公克，(六)驗餘淨重
    零點零五公克（空包裝重零點二六公克），(七)驗餘淨重零點
    貳玖公克（空包裝重零點柒柒公克），以上有法務部調查局
    鑑定通知書五份（附於九十三年度毒偵字第四○三○號卷第
    四一頁、同上偵字第四八四七號卷第六○頁前、九十四年度
    毒偵字第五五三號卷第六二頁、九十四年度毒偵字第五五○
    五號卷第二四頁、原審卷第七六頁）附卷可稽。此外，復有
    甲基安非他命一瓶（毛重約六點七公克）、甲基安非他命一
    包（毛重約一點零八公克）、注射針筒四支、藥鏟二支、吸
    食器二組扣案及照片、職務報告書、現場圖等件附卷可資佐
    證，足見被告上開自白確與事實相符。又被告前於九十一年
    間，因施用毒品案件，經送觀察、勒戒後，認有繼續施用毒
    品之傾向，再經原審法院以九十一年度毒聲字第二九五五號
    裁定送戒治處所施以強制戒治後，於九十二年十月二十四日
    執行完畢，翌日（二十五日）釋放，並由臺灣臺中地方法院
    檢察署檢察官於九十二年十一月二十一日以九十二年度戒毒
    偵字第三九六號為不起訴處分確定等節，有前開不起訴處分
    書及臺灣高等法院被告全國前案紀錄表各一份在卷可徵，其
    於上開強制戒治執行完畢釋放後五年內復犯施用毒品之罪，
    依毒品危害防制條例第二十三條第二項規定，自應予依法論
    科。本件事證明確，被告犯行至堪認定。
二、核被告所為，係犯毒品危害防制條例第十條第一項及第二項
    之施用第一級、第二級毒品罪。被告持有第一級、第二級毒
    品之低度行為，應分別為其施用第一級及第二級毒品之高度
    行為所吸收，均不另論罪。被告先後多次施用第一級、第二
    級毒品犯行，均時間緊接，手段相同，所犯構成要件復相同
    ，顯均係基於概括犯意反覆為之，均為連續犯，各依刑法第
    五十六條規定論以一罪，並均依法加重其刑。而檢察官僅就
    被告自九十三年四月間起至九十四年三月十七日或十八日止
    連續施用第一級毒品海洛因，另自九十三年三月初起至九十
    四年三月十二日或十三日止連續施用第二級毒品甲基安非他
    命之犯行提起公訴，其餘如事實欄所載之犯行雖未為起訴書
    所載及，惟各該部分與已起訴之施用第一、二級毒品之犯行
    ，各有連續犯之裁判上一罪關係，均為起訴效力之所及，本
    院自應併予審判。至被告所犯前開二罪，犯意各別，行為互
    異，應予分論併罰。
三、原審以被告罪證明確，因之適用毒品危害防制條例第十條第
    一項、第二項，刑法第十一條、第五十六條等規定，並審酌
    被告前已接受觀察、勒戒及強制戒治之治療過程，再犯本案
    ，並未戒絕，顯然依賴毒品甚深，且其前後多次遭警查獲結
    果，均遭檢出上開毒品反應，且經檢測出之濃度均甚高，顯
    然其並未因屢遭警方查獲而生警惕，毫無視於法律之存在，
    並考以其智識程度、動機、方法、手段、施用次數、頻率，
    及施用時間長達一年四個月、五個月餘，犯後坦承全部施用
    犯行等一切情狀，量處被告施用第一級毒品部分有期徒刑一
    年四月，施用第二級毒品部分有期徒刑十月，並依刑法第五
    十一條第五款規定，定其應執行刑為有期徒刑二年一月，核
    其認事用法並無不當，量刑亦堪稱妥適。而被告提起上訴，
    以原審判決量刑太重云云，惟查量刑乃屬法院依職權所審酌
    之事項，且原審已於判決事實及理由欄內詳敘審酌上開量刑
    所應審酌之事項，本院認原審量刑並無不當之情形，是被告
    上訴猶認原審量刑過重，請求從輕量刑，尚無理由，應予駁
    回。
四、又扣案之海洛因十五包（其中如事實欄(一)一包驗餘淨重一點
    七四公克，(二)五包驗餘合計淨重十五點三二公克，(三)五包驗
    餘合計淨重一點八二公克，(六)一包驗餘淨重零點零五公克，
    (七)三包合計驗餘淨重零點貳玖公克）暨內含海洛因殘渣已無
    法析離之包裝袋十五個，屬第一級毒品；而甲基安非他命一
    瓶（毛重約六點七公克）及甲基安非他命一包（毛重約一點
    零八公克）暨內含甲基安非他命殘渣已無法析離之瓶子、包
    裝袋各一個，則屬第二級毒品，皆應依毒品危害防制條例第
    十八條第一項前段規定沒收銷燬之。至注射針筒四支、藥鏟
    二支分別為被告所有供施用毒品海洛因所用之物，吸食器二
    組為其所有供施用毒品甲基安非他命所用之物，業據被告供
    明在卷，應依刑法第三十八條第一項第二款規定宣告沒收。
五、而臺灣臺中地方法院檢察署檢察官移送本院併辦之九十四年
    度毒偵字第四九四四、五五○五號案件，經查被告所犯此部
    分犯行，雖未經檢察官起訴，惟已據原審認與業經起訴部分
    具有連續犯之裁判上一罪關係，為起訴效力所及，基於審判
    不可分，而予一併審理在案，附此敘明。
據上論斷，應依刑事訴訟法第三百六十八條，判決如主文。
本案經檢察官乙○○到庭執行職務。
中　　華　　民　　國　　94　　年　　12　　月　　12　　日
              刑事第七庭  審判長法　官　林　榮　龍
                                法　官　江　錫　麟
                                法　官　許　秀　芬
上列正本證明與原本無異。
施用第一級毒品部分得上訴，施用第二級毒品部分不得上訴。
如不服本判決應於收受送達後十日內向本院提出上訴書狀，其未
敘述上訴之理由者並得於提起上訴後十日內向本院補提理由書（
均須按他造當事人之人數附繕本）。
                                書記官　　瑞　芳
中　　華　　民　　國　　94　　年　　12　　月　　13　　日
附錄論罪科刑法條：
毒品危害防制條例第十條：
施用第一級毒品者，處六月以上五年以下有期徒刑。
施用第二級毒品者，處三年以下有期徒刑。
                                                      Ｒ
